臺灣桃園地方法院民事裁定　　　　　 100年度消債清字第22號
聲　請　人
即債務人　　方俊明
上列當事人聲請消費者債務清理事件，本院裁定如下：
    主  文
債務人方俊明自中華民國一００年五月三十一日十七時起開始清
算程序。
命司法事務官進行本件清算程序。
    理  由
一、按更生方案未依消費者債務清理條例第59條、第60條規定可
    決時，除有該條例第64條規定之情形外，法院應以裁定開始
    清算程序。消費者債務清理條例第61條定有明文。又法院開
    始清算程序之裁定，應載明其年、月、日、時，並即時發生
    效力。法院裁定開始更生或清算程序後，得命司法事務官進
    行更生或清算程序；必要時，得選任律師、會計師或其他適
    當之自然人或法人一人為監督人或管理人。復為同條例第83
    條第1 項、第16條第1 項所明定。
二、經查，本件債務人聲請更生，前雖經本院裁定開始更生程序
    在案，惟債務人所提之更生方案，卻始終未能依消費者債務
    清理條例第60條規定獲得債權人會議之可決（按本件更生程
    序並未召開債權人會議，故無依同條例第59條規定為債權人
    會議之可決），合先敘明。另查，參考東元電機股份有限公
    司所函覆本院有關聲請人於98、99年度之每月薪資情形（參
    更生卷第69頁以下），98年度除年終獎金54,549元、紅利7,
    199 元外，聲請人每月實領金額則自35,440元至41,004元不
    等（平均月薪資，不含獎金、紅利則為37,815），99年1 月
    至10月之實領薪資則為24,827元至40,070元不等（因於99年
    4 、5 、6 、7 、8 、9 月間，聲請人均遭法院強制執行薪
    資之1/3 ，總扣款金額為59,949，故不含扣款金額之實領月
    薪為34,265元，含扣款金額之實領月薪為40,260元），故聲
    請人陳報其每月月薪為36,000元（以98年度不含獎金、紅利
    之月平均薪資及99年度不含扣款金額之月平均薪資，計算兩
    年間每月之月平均薪資），是否有低報之情形，已有可疑。
    況其於100 年3 月3 日所提出之生方案，每月之必要支出即
    高達23,289元，其並陳稱每月之房屋貸款17,000元由其配偶
    負責，故其需負責家庭生活支出及子女之教育費用，該部分
    若屬真實，則審酌其每月必要支出之細項為水電瓦斯電話費
    、交通費、管理費、子女安親班費用、日用品、膳食費、子
    女註冊教材費、房屋火災地震保險費等細項，已將食、衣、
    住、行等範圍內之各項費用詳列，惟聲請人卻另列出個人生
    活零用金5,00 0元，總計必要支出為23,289元，實有令人懷
    疑聲請人是否浮報生活支出之虞。況聲請人所提之更生方案
    中，每月還款僅為9,967 元，然聲請人既主張每月之薪資所
    得為36,000元，在扣除聲請人所自認之日常必要支出23,289
    元，尚餘12,711元，顯逾聲請人所預計每月繳款之金額，聲
    請人始終未就此差額部分予以說明，亦令人懷疑聲請人還款
    之誠意，及聲請人是否有私底下償還其他私人借款之情形。
三、再查，參以聲請人之更生方案（附更生案第152 頁），可知
    該更生方案之受償成數未達20% ，僅為19.99%（總清償金額
    為956,902 元，債務總金額為4,784,512 元），尚未逾消費
    者債務清理條例第142 條規定關於法院不免責裁定後，債務
    人仍須繼續清償債務至債權人受償額達債權額20% 以上始得
    聲請人法院裁定免責之限制。顯見其清償比例實屬過低，難
    認已盡最大還款誠意，自亦難認該更生方案之條件為公允，
    本件自不符合消費者債務清理條例第64條所定得由法院逕以
    裁定認可更生方案之要件。從而，依首揭規定，應裁定開始
    清算程序，並命司法事務官進行本件清算程序，爰裁定如主
    文。
中    華    民    國    100     年    5     月    24  日
                  民事第三庭    法  官  林靜梅
上為正本係照原本作成
不得抗告
中    華    民    國    100     年    5     月    24  日
                                書記官  王奐淳